# 维保服务的收入和成本的核算方法

提问人：快乐的审计猪 时间：2017-04-11 13:41:57
合同约定在一定期限内，向客户提供有偿的维保服务，由于服务的次数不一定，请问维保服务的收入确认能否按照期间分期摊销确认？

回答人：chenyiwei
这种情况是否满足“合同的履行结果能够可靠估计”的条件？另外是否可能形成亏损合同？

提问人：快乐的审计猪 时间：2017-04-12 12:40:35
从合同上来看，合同包括对固定期间内的维护保养等服务，但是，实际执行中，维护保养可能并不一定发生较大的成本支出，主要成本为人员的工资等，这种服务还应分为两种情况，一种情况为对其销售的产品，超过免费保修期内的延长服务年限的销售维保，另一种情况为单独销售维保服务，而产品其实为其他单位生产和销售的。针对第一种情况，即客户购买设备后，超过免费维修期购买维保服务的，本身产品为其生产和销售的，延长维保期期间发生的较大的质量问题，实质上为其销售的产品的质量问题，其延长维保期间若发生大额的设备更换，可能直接涉及到换货问题，针对第二种情况，即客户并非购买产品而直接购买服务，这种情况下实质上为对设备或系统的保养升级等，对于大额的设备更换不属于服务范围，最多也就是对设备进行修理。从历史经验来看，单独维保服务这块，实际上对其提供的就是劳务服务，涉及到的成本就是服务人员工资、差旅费及小的零配件，合同履行的结果基本上可以可靠的估计，形成亏损合同的可能性不大

回答人：chenyiwei
对单独维保服务，劳务提供履行结果能够可靠估计的，如果在每一期提供的服务性质和工作量类似，一般可按直线法在约定期间内确认收入。 对自产产品的延长维保服务，如果实质上与单独维保服务类似的，可按照相同原则确认收入；即使涉及延长对产品质保责任问题，也与此前正常的法定质保责任下本企业的责任不同，如果能够合理估计发生重大支出的可能性较小，一般在延长的质保期间也是作为单独劳务，按直线法确认收入。